【裁判字號】    97,交易,610
【裁判日期】    971231
【裁判案由】    過失傷害
【裁判全文】
臺灣臺北地方法院刑事判決             97年度交易字第610號
公  訴  人  臺灣臺北地方法院檢察署檢察官
被      告  乙○○
上列被告因過失傷害案件，經檢察官聲請逕以簡易判決處刑（97
年度偵字第19360 號），本院認不宜逕以簡易判決處刑，改適用
通常程序審理，判決如下：
    主    文
乙○○從事業務之人，因業務上之過失傷害人，處拘役伍拾日，
如易科罰金，以新台幣壹仟元折算壹日。
    犯罪事實
一、乙○○從事監視器安裝工作，平日以駕駛車號6A-5947 號自
    小客貨車前往客戶指定之處所安裝監視器，為從事駕駛業務
    之人。乙○○於民國96年11月12日14時50分許，駕駛該自小
    客貨車，沿支線道即臺北市○○○路○ 段54向由東往西方向
    行駛，行經無號誌之臺北市大安區○○○路○ 段54巷、溫州
    街口，適甲○○駕駛車號DVP-337 號輕型機車，沿幹線道即
    溫州街由南向北方向行駛亦行經該處，詎乙○○本應注意汽
    車行至無號誌之交岔路口，支線道車應讓幹線道車先行，且
    依當時為天候晴、日間自然光線、直路、柏油路面乾燥、無
    缺陷、無障礙物等情，並無不能注意之情事，詎乙○○竟疏
    未注意李月英所駕駛該輕型機車即將進入該路口，未暫停讓
    甲○○駕駛該輕型機車先行，即貿然繼續前行，2 車同時進
    入該路口，乙○○所駕駛該自小客貨車左前端撞及李月英所
    駕駛該重型機車右側，致甲○○當場人、車倒地，因而受有
    左側脛骨近端骨折之傷害。乙○○於肇事後，立即報警前來
    處理，在未被有偵查犯罪職權之機關或公務員知悉其犯罪行
    為前，不逃避裁判，當場承認為肇事人，自首而接受裁判。
二、案經被害人甲○○告訴及臺北市政府警察局大安分局報告臺
    灣臺北地方法院檢察署檢察官偵查後聲請逕以簡易判決處刑
    ，本院認不宜逕以簡易判決處刑，改適用通常程序審理。
    理    由
一、訊據被告乙○○固坦承其於前揭時、地，駕駛該自小客貨車
    於支線車道，因疏未注意讓幹道車先行，而撞及告訴人甲○
    ○所駕駛該輕型機車，致告訴人當場人、車倒地，因而受有
    前揭傷害之事實，惟辯稱：告訴人當時速度太快等語。
二、經查：
  (一)被告從事監視器安裝工作，平日以駕駛該自小客貨車前往客
    戶指定之處所安裝監視器，且於前揭時、地，駕駛該自小客
    貨車於支線車道，因疏未注意讓幹道車先行，而撞及告訴人
    甲○○所駕駛該輕型機車，致告訴人當場人、車倒地，因而
    受有前揭傷害之事實，業據其本院審理時坦承不諱，核與告
    訴人甲○○於警詢、偵查及本院審理時之指訴情節相符，復
    有道路交通事故現場圖、交通事故談話紀錄表、補充資料表
    、道路交通事故調查報告表(一)、(二)、現場照片、道路交通事
    故初步分析研判表、臺北市交通事件裁決所97年8月7日北市
    裁鑑字第09738531200 號函所附臺北市車輛行車事故鑑定委
    員會鑑定意見書及臺北市立聯合醫院仁愛院區（下稱臺北市
    立仁愛醫院）診斷證明書等資料在卷可按，堪信屬實。足見
    被告確因業務上之過失行為，致生本件車禍之發生甚明，且
    告訴人因上述車禍，方受有如前所述之傷害，則上開傷害與
    被告之過失行為間，具有相當之因果關係，亦堪認定，
  (二)告訴人於本件車禍發生後，於當日15時42分許，在臺北市立
    仁愛醫院接受警員詢問時，陳稱伊當時行車速率約每小時約
    30至40公里，行駛至路口時才看到被告駕駛之自小客貨車，
    立即採取煞車措施等語，有前揭交通事故談話紀錄表在卷可
    證。衡諸告訴人於該車禍甫發生未久，即在醫院接受警員詢
    問車禍發生之經過及其處置措施，未及思考其與被告間，關
    於本件車禍將來衍生爭議之利害關係，且距車禍發生時間較
    近，其陳述應無外力介入干擾或刻意隱瞞不利於己事實之情
    形，應堪採信。至前揭鑑定意見雖以上開談話紀錄表記載告
    訴人自稱於車禍當時之行車速率約每小時30至40公里等情，
    認定告訴人「涉嫌行經無號誌路口未減速慢行」，為肇事之
    次因，顯然忽略告訴人陳述其於車禍發生前，已採取煞車措
    施之事實，則該鑑定意見書所載關於此部分之鑑定意見，既
    未審酌及此，尚難逕予採信。既查無證據足認告訴人有何行
    經該路口疏未減速慢行之過失，是被告辯稱告訴人當時速度
    太快等語，即難採信。
  (三)綜上所述，本件事證明確，被告犯行洵堪認定，應依法論科
    。
三、被告平日以駕駛該自小客貨車為業，為從事駕駛業務之人，
    其因過失成告訴人因此受有傷害，核其所為，係犯刑法第28
    4條第2項前段之業務過失傷害罪。檢察官起訴意旨雖認被告
    係犯刑法第284條第1項前段之過失傷害罪嫌，然經公訴檢察
    官當庭變更應適用之法條，並經本院諭知被告更正之罪名後
    ，由被告依法辯論，是本院無庸依刑事訴訟法第300 條之規
    定，變更檢察官所引應適用之法條。又被告於肇事後，在有
    偵查犯罪職權之公務員知悉前，即當場向前來處理車禍事宜
    之警員表明其為肇事者而自首並接受裁判，有臺北市政府警
    察局交通事故肇事人自首情形紀錄表1 紙在卷可資佐憑，應
    依刑法第62條前段之規定減輕其刑。爰審酌被告未曾受有期
    徒刑以上刑之宣告，有臺灣高等法院被告前案紀錄表在卷可
    按，業於本院審理時坦承有支線道車未讓幹線道車先行之過
    失，其之過失情節尚屬輕微，再參酌被告之智識程度、告訴
    人所受之傷勢及被告尚未與告訴人達成和解等一切情狀，量
    處如主文所示之刑，並諭知易科罰金之折算標準。
據上論斷，應依刑事訴訟法第452條、第299條第1 項前段，刑法
第284條第2項前段、第62條前段、第41條第1 項前段，刑法施行
法第1條之1，判決如主文。
本案經檢察官蔡宏展到庭執行職務
中    華    民    國    97    年    12    月    31    日
                  交通法庭   法  官  彭慶文
上正本證明與原本無異。
如不服本判決應於收受送達後10日內向本院提出上訴書狀，並應
敘述具體理由；其未敘述上訴理由者，應於上訴期間屆滿後20日
內向本院補提理由書（均須按他造當事人之人數附繕本）「切勿
逕送上級法院」。告訴人或被害人如對於本判決不服者，應具備
理由請求檢察官上訴，其上訴期間之計算係以檢察官收受判決正
本之日期為準。
                             書記官  陳怡君
中    華    民    國    97    年    12    月    31    日
附錄法條：
中華民國刑法第284條
（過失傷害罪）
因過失傷害人者，處6月以下有期徒刑、拘役或5百元以下罰金，
致重傷者，處1年以下有期徒刑、拘役或5百元以下罰金。
從事業務之人，因業務上之過失傷害人者，處1年以下有期徒刑
、拘役或1 千元以下罰金，致重傷者，處 3 年以下有期徒刑、
拘役或2千元以下罰金。


司法院資訊處製作；財團法人民間司法改革基金會備份。
